臺灣高雄地方法院刑事判決　　　　　　　　　　　　　九十一年度交訴字第一號
　　公　訴　人　臺灣高雄地方法院檢察署檢察官
　　被　　　告　甲○○
　　被　　　告　乙○○
右列被告因公共危險案件，經檢察官提起公訴（九十年度偵字第二一九０一號），本
院判決如左：
    主  文
甲○○服用酒類，不能安全駕駛動力交通工具而駕駛，處有期徒刑肆月，如易科罰金
，以參佰元折算壹日；又駕駛動力交通工具肇事，致人受傷而逃逸，處有期徒刑陸月
，如易科罰金，以參佰元折算壹日；應執行有期徒刑玖月，如易科罰金，以參佰元折
算壹日。
乙○○服用酒類，不能安全駕駛動力交通工具而駕駛，處有期徒刑參月，如易科罰金
，以參佰元折算壹日。
    事  實
一、甲○○於民國九十年十一月十九日零時十分許，在服用酒類，已達不能安全駕駛
    動力交通工具之程度後，駕駛車牌號碼ＶＧ─一二七一號之自用小客車，行經高
    雄縣湖內鄉○○路三九二號前，不慎撞擊亦為酒後駕車由乙○○所駕駛之車牌號
    碼ＯＬＫ─八五０號重型機車，致乙○○所駕駛之機車倒地，並受有腿部及胸部
    挫傷等傷害（按過失傷害部分已和解未經告訴）。又甲○○明知已於前開路口肇
    事致乙○○所騎乘之機車倒地，竟未下車查看，決意繼續駕車逃逸。案經民眾提
    供肇事車輛之車牌號碼始循線查獲，嗣經警對甲○○及乙○○分別進行呼氣之酒
    精濃度測試，測得其等酒後呼氣每公升含酒精濃度分別達每公升零點七六毫克及
    零點五五毫克。
二、案經高雄縣警察局湖內分局報請臺灣高雄地方法院檢察署檢察官偵查起訴。
    理  由
一、被告甲○○部分：
    訊據被告甲○○對於前開時、地酒後駕車發生車禍肇事致被害人乙○○受傷後，
    未查看其傷勢即駕車離開現場之事實坦承不諱，並經其於警訊及偵查中供述明確
    ，且核與被害人乙○○指訴之情節相符。經查：
    (一)按汽車駕駛人，駕駛汽車肇事致人受傷或死亡，應即採取救護或其他必要措施
      ，並向警察機關報告，不得駛離，道路交通管理處罰條例第六十二條第一項定
有明文。被告甲○○駕車自應遵守上述道路交通安全規定。
    (二)衡情，汽車與機車發生車禍，汽車駕駛人是否受傷，固非當然，然機車之駕駛
      人倒地後，則必然受有程度不一之傷害。被告駕車肇事後，明知已肇事並致被
      害人乙○○受傷，竟駛離現場，顯然已該當刑法上肇事逃逸之要件。且按刑法
      第一百八十五條之四所謂肇事逃逸罪，係屬舉動犯，只要行為人有此肇事逃逸
      之行為即為已足，並不已以生有實害之結果為限。又本件被害人乙○○所受之
      傷勢雖非重，然被告肇事後逃逸之行為，應已明確。
    (三)按酒精使用後，一方面對人身體之自主神經系統的亢奮和認知功能產生暫時性
      的缺損。另一方面主要對於駕駛人之對移動景物的追蹤能力、經強光照射後恢
      復視力的能力、監視四周的注意力等直接影響駕駛能力的功能構成影響，尤其
      對駕駛人於夜間之駕駛行為影響甚鉅。又參以德國、美國之認定標準，對於酒
      精濃度已達每公升０．五五毫克或血液濃度達０．一一％以上，肇事率為一般
      正常人之十倍，應可認已屬「不能安全駕駛」之程度，此有法務部八十八年五
      月十八日法八八檢字第００一六六九號函可資參佐。本件被告甲○○於案發後
  經警測其酒精濃度之結果，其酒精濃度為每公升零點七六毫克，足證被告當時
      確已因服用酒類過量致使身體、視覺之反應能力趨弱而無法安全駕駛動力交通
      工具。被告服用酒類不能安全駕駛動力交通工具而駕駛罪之犯嫌亦堪認定。
    (四)此外復有道路交通事故調查報告表、舉發違反道路交通管理事件通知單、酒精
      濃度測試單、台南市立醫院診斷證明書一份及現場照片數幀附卷可稽。
    綜上所述，本件事證明確，被告甲○○犯行洵堪認定。
二、被告乙○○部分：
    訊據被告乙○○對於右揭時、地服用酒類，並已達不能安全駕駛動力交通工具之
    狀態下猶駕駛上開車號之重型機車於路上行駛，碰撞同案被告甲○○所駕駛之自
    小客車，並經到場處理員警測試其飲酒後吐氣所含酒精成分，發現其吐氣所含酒
    精成分每公升已達零點五五毫克之事實供承不諱，並有酒精測試表、測試觀察紀
    錄表、高雄縣警察局舉發反道路交通管理案件通知單、道路交通事故調查報告表
    附現場照片數幀在卷可證。依上開(三)說明，被告乙○○亦顯已達不能安全駕駛之
    情狀，是被告乙○○酒醉駕車罪行亦堪以認定。
三、查本件被告甲○○服用酒類，並已達不能安全駕駛動力交通工具之狀態下猶駕駛
    上開車號之自小客車於路上行駛，並碰撞同案被告乙○○所騎乘之機車，致使乙
    ○○受傷後又另行起意肇事逃逸，核其所為係犯刑法第一百八十五條之三服用酒
    類不能安全駕駛動力交通工具而駕駛及同法第一百八十五條之四駕駛動力交通工
    具肇事致人受傷而逃逸等罪行。而被告乙○○所為，亦係犯同法第一百八十五條
    之三之服用酒類不能安全駕駛動力交通工具而駕駛罪行。被告甲○○所犯上開酒
    後駕車與肇事逃逸二罪間，犯意各別，行為互殊，所犯構成要件亦有不同，應予
    分論併罰。按酒精成分對人之意識能力具有不良影響，超量飲酒後會導致對週遭
    事務之辨識及反應能力較平常狀況薄弱，因而酒後駕車在道路上行駛，對一般往
    來之公眾及駕駛人自身皆具有高度危險性。爰審酌被告甲○○、乙○○二人明知
    上情，既漠視自己安危，更枉顧公眾行之安全，於服用酒類，酒後呼氣酒精濃度
    高達每公升含酒精濃度分別達每公升零點七六毫克及零點五五毫克，均已處於不
    能安全駕駛動力交通工具之狀態，仍駕車肇事，而被告甲○○復於肇事後竟未將
    告訴人送醫救治，反而駕車逃逸，惡性非輕，被告甲○○事後已與被害人達成和
    解，及其二人之素行、犯後均坦承犯行，態度良好等一切情狀，分別量處如主文
    所示之刑，被告甲○○部分並定其應執行之刑，及就所處之有期徒刑、有期徒刑
    定執行刑及定其易科罰金之折算標準，以示懲儆。
據上論斷，應依刑事訴訟法第二百九十九條第一項前段，刑法第一百八十五條之三、
第一百八十五條之四、第四十一條、第五十一條第五款，罰金罰鍰提高標準條例第一
條前段、第二條，判決如主文。
中      華      民      國      九十一      年    二    月    二十二    日
                                  臺灣高雄地方法院刑事第二庭
                                      法  官    陳志銘
右正本證明與原本無異。
如不服本判決，應於判決送達後十日內，向本院提出上訴狀。
                                      書記官    洪生輝
中    華    民    國      九十一      年      三      月      一      日
